【裁判字號】    96,整,1
【裁判日期】    970512
【裁判案由】    公司重整
【裁判全文】
臺灣士林地方法院民事裁定                 96年度整字第1號
聲明異議人  雅新實業股份有限公司
法定代理人
即  重整人  甲○○
            乙○○
            丙○○
相  對  人  台灣奧斯特股份有限公司
法定代理人  丁○○
上列當事人間雅新實業股份有限公司重整事件，聲明異議人就相
對人所申報之債權提出異議，本院裁定如下：
    主  文
相對人所申報之新臺幣佰拾肆萬壹仟壹佰拾伍元債權，應
列入重整債權。
    理  由
一、按重整監督人，於權利申報期間屆滿後，應依其初步審查之
    結果，分別製作優先重整債權人、有擔保重整債權人、無擔
    保重整債權人及股東清冊，載明權利之性質、金額及表決權
    數額，於同法第289 條第1 項第2 款期日之3 日前，聲報法
    院及備置於適當處所，並公告其開始備置日期及處所，以供
    重整債權人、股東及其他利害關係人查閱。次按，法院審查
    重整債權及股東權之期日，重整監督人、重整人及公司負責
    人，應到場備詢，重整債權人、股東及其他利害關係人，得
    到場陳述意見。有異議之債權或股東權，由法院裁定之。就
    債權或股東權有實體上之爭執者，應由爭執之利害關係人，
    於前項裁定送達後20日內提起確認之訴，並應向法院為起訴
    之證明；經起訴後在判決確定前，仍依前項裁定之內容及數
    額行使其權利，在依重整計畫受清償時，應予提存。重整債
    權或股東權，在法院宣告審查終結前，未經異議者，視為確
    定；對公司及全體股東、債權人有確定判決同一之效力。公
    司法第298 條第1 項及第299 條分別定有明文。蓋對公司之
    債權，在重整裁定前成立者，為實質意義之重整債權，而實
    質意義之重整債權，應由重整債權人提出足資證明其權利存
    在之文件，向重整監督人申報。又重整債權經申報後，在法
    院宣告審查終結前，利害關係人對某特定重整債權有實體上
    爭執者，得向法院提出異議，法院對於異議債權，自應為形
    式之審查後裁定之（最高法院85年度抗字第3499號裁判意旨
    參照）。
二、相對人主張其對雅新實業股份有限公司（下稱「雅新公司」
    ）之關係企業祥發電子（東莞）有限公司（下稱「祥發公司
    」）有新臺幣（下同）334 萬1,135 元之貨款債權（下稱系
    爭貨款債權），雅新公司並為該貨款債權之連帶保證人，此
    業由有權代理之雅新公司東莞地區統購部協理邱麗雪代理簽
    署付款保證書（下稱系爭保證書，見附件一），並在系爭保
    證書上蓋用雅新公司印章可稽。依系爭保證書，雅新公司應
    就系爭貨款負連帶清償責任，相對人對雅新公司有334 萬1,
    135 元之保證債權（下稱系爭保證債權），應列入重整債權
    等語。
三、異議意旨略以：相對人雖持有系爭保證書，惟系爭保證書簽
    署人為邱麗雪，非雅新公司負責人，其保證自不生效力，爰
    提出異議等語。
四、經查，相對人主張其對祥發電子有系爭貨款債權，業據提出
    對帳明細單、發票（invoice） 等件，足供本院為形式上認
    定；另相對人亦提出系爭保證書，主張雅新公司為系爭貨款
    債權之連帶保證人。而系爭保證書所約定之交易模式為：祥
    發公司直接向相對人下單（訂貨），相對人依祥發公司指定
    之交期及地點，交貨予祥發公司，祥發公司則委託雅新公司
    支付貨款，雅新公司並就相對人之貨款債權負連帶清償之保
    證責任，由形式以觀，亦足認定相對人對雅新公司確有系爭
    保證債權。另系爭保證書蓋有雅新公司印章，且由雅新公司
    東莞地區協理邱麗雪代理簽署，形式上亦堪認定雅新公司確
    有擔任系爭貨款連帶保證人之意思。從而異議人以邱麗雪非
    雅新公司負責人為由，對相對人主張之系爭保證債權提出異
    議，其異議應無理由。
五、爰裁定如主文。
中    華    民    國    97    年     5    月    12    日
                  民事第二庭  法  官  王怡雯
以上正本證明與原本無異。
如對本裁定抗告，應於裁定送達後10日內向本院提出抗告狀。
中    華    民    國    97    年    5     月    14    日
                              書記官  鄒文南


司法院資訊處製作；財團法人民間司法改革基金會備份。
